臺灣高等法院刑事判決　　　　　　　 100年度上訴字第2276號
上　訴　人　臺灣臺北地方法院檢察署檢察官
上　訴　人
即　被　告　蕭安余
指定辯護人　本院公設辯護人　李廣澤
上列上訴人因被告違反毒品危害防制條例案件，不服臺灣臺北地
方法院99年度訴字第1755號，中華民國100年7月12日第一審判決
（起訴案號：臺灣臺北地方法院檢察署99年度偵字第21946號）
，提起上訴，本院判決如下：
    主  文
上訴駁回。
    事  實
一、蕭安余明知海洛因業經主管機關公告列為毒品危害防制條例
    第2 條第2 項第1 款之第一級毒品，不得非法販賣、持有。
    竟基於販賣第一級毒品海洛因以牟利之犯意，於如附表一所
    示時、地，販賣價值約新臺幣（下同）1,000元之海洛因予
    王逸浩。嗣為警於民國99年9月21日下午2時許，在蕭安余位
    於新北市○○區○○路110巷10號住處，持搜索票執行搜索
    ，當場扣得蕭安余所有、供販毒所用之門號0000000000號行
    動電話1支，始悉上情。
二、案經臺北市政府警察局士林分局移送臺灣臺北地方法院檢察
    署檢察官偵查起訴。
    理  由
甲、程序部分：
壹、證人王逸浩於偵查中之證述有證據能力：
    按被告以外之人於偵查中向檢察官所為陳述，除顯有不可信
    之情況者外，得為證據，同法第159 條之1 第2 項定有明文
    。次按刑事訴訟法第159 條之1 第2 項所稱得為證據之被告
    以外之人於偵查中向檢察官所為之陳述，係指依法應具結而
    已具結，並經被告或其辯護人行使反對詰問權者而言，如檢
    察官於偵查中訊問被告以外之人並未命其具結，復未予被告
    行使反對詰問權之機會，除有同法第159 條之3 、第159 條
    之5 之情形外，自不能僅援引同法第159 條之1 第2 項傳聞
    法則例外之規定，而認該被告以外之人於偵查中向檢察官所
    為之陳述，得作為論罪之基礎，最高法院著有96年度台上字
    第476 號判決意旨可資參照。本件證人王逸浩於偵查中所為
    之陳述，經依法具結，可擔保其係據實陳述，而被告及其辯
    護人對於上開證人向檢察官所為之陳述，未曾主張有何違法
    取供之情形，此外亦查無檢察官有以不正方法取證之情事，
    足認證人王逸浩於偵查中向檢察官所為之陳述，並無任何顯
    有不可信之情況。且證人王逸浩於原審審理時已到庭結證，
    復經檢察官、被告及其辯護人對之詰問，是揆諸上開見解，
    證人王逸浩於偵查中之陳述，具有證據能力，得為本案之證
    據。
貳、按被告以外之人於審判外之陳述，雖不符前4條之規定（即
    刑事訴訟法第159條之1至之4），而經當事人於審判程序同
    意作為證據，法院審酌該言詞陳述或書面陳述作成時之情況
    ，認為適當者，亦得為證據。當事人、代理人或辯護人於法
    院調查證據時，知有第159條第1項不得為證據之情形，而未
    於言詞辯論終結前聲明異議者，視為有前項之同意，刑事訴
    訟法第159條之5定有明文。經查，檢察官、被告蕭安余及其
    辯護人於原審言詞辯論終結前，就本判決所引用下列各項屬
    於審判外陳述之證據，知有第159條第1項不得為證據之情形
    ，均未聲明異議，且審酌該證據作成情況均無不適當之情形
    ，是依上開規定，認得作為本案證據。
乙、實體部分：
壹、有罪部分（即附表一部分）
一、訊據被告蕭安余固坦承有於上開時、地轉讓第一級毒品海洛
    因予王逸浩之事實，惟矢口否認有何販賣海洛因之犯行，辯
    稱：當時王逸浩毒癮發作，找不到人拿毒品，王逸浩問伊有
    沒有辦法幫伊拿一下，伊說沒有辦法，王逸浩就一直打電話
    給伊，伊為了打發他，才轉讓自己施用剩下的海洛因予王逸
    浩；伊單純幫王逸浩而已，沒有賺王逸浩錢，伊沒有在販賣
    海洛因云云。被告於原審選任之辯護人辯以：依證人王逸浩
    之證述及被告與王逸浩間之通訊監察譯文，可證明王逸浩係
    與被告合資購買海洛因；且被告主觀上只是要幫王逸浩拿海
    洛因，才把身上有的海洛因拿給王逸浩，並非要販賣海洛因
    ，被告並無營利之意圖，至多僅構成轉讓第一級毒品罪云云
    。經查：
  (一)被告於如附表所示時、地，交付海洛因（置於針筒內約20旬
    之數量）予王逸浩，並向王逸浩收取1,000元之事實，為被
    告所自承（見原審卷第168頁及背面、171至172頁背面），
    核與證人王逸浩於偵查及原審審理時之具結證述相符（見偵
    一卷第250頁；院卷第172頁及背面）；復有門號0000000000
    號、0000000000號行動電話之通訊監察書、通訊監察譯文（
    詳如附表監聽譯文內容所示）附卷可查（見偵一卷第10至19
    、26至29、139頁及背面）。且經原審比對上開監聽譯文內
    容，核與證人王逸浩之證述相符；而被告蕭安余對於門號00
    00000000號為其使用之事實亦不爭執。又證人王逸浩經警採
    尿送驗結果呈可待因、嗎啡陽性反應之情，有臺灣尖端先進
    生技醫藥股份有限公司濫用藥物檢驗報告、尿液檢體委驗單
    可考（見偵二卷第73至75頁）。此外，警方於99年9月21日
    在被告位於新北市○○區○○路110巷10號住處執行搜索時
    ，扣得行動電話1支（搭配門號0000000000號），亦有搜索
    票、搜索扣押筆錄、扣押物品目錄表、扣押物品清單等件存
    卷可參（見偵一卷第55至58頁；原審卷第120頁），是上開
    事實均堪認定。
  (二)按販賣毒品之所謂販賣行為，係行為人基於營利之目的，而
    販入或賣出毒品而言。販賣毒品者，其主觀上須有營利之意
    圖，且客觀上有販賣之行為，即足構成，至於實際上是否已
    經獲利，則非所問。即於有償讓與他人之初，係基於營利之
    意思，並著手實施，而因故無法高於購入之原價出售，最後
    不得不以原價或低於原價讓與他人時，仍屬販賣行為。必也
    始終無營利之意思，縱以原價或低於原價有償讓與他人，方
    難謂為販賣行為，而僅得以轉讓罪論處，最高法院93年度台
    上字第1651號判決意旨可資參照。觀諸如附表所示之通訊監
    察譯文（見偵一卷第139頁及背面），可知被告於電話中先
    向王逸浩表示：「我是想說我這裡有，用1千元給你」等語
    ，並詢問王逸浩：「1千元是多少旬？20旬嗎？」、「你那
    邊剛好1千塊嗎？」、「在哪裡？」等語，王逸浩則表示：
    「小余喔，我講給你聽，『跟我做生意』是很簡單的事」、
    「你有你先拿給我，我如果OK就算了，如果不好我會打給你
    」、「環河南路、廣州街尾這裡」、「10分鐘好啦，你順便
    帶1支筆（指針筒）」等語，被告再回稱：「我直接弄到筆
    裡面比較快」等語（見偵一卷第13 9頁及背面），足見被告
    及王逸浩於上揭通話中，顯已就第一級毒品海洛因交易之時
    間、地點、數量、交付方式等交易細節均達成合意，而王逸
    浩更表示被告與伊「做生意」很簡單，及若被告交付之海洛
    因品質不佳，伊將再找被告更換之意，則被告確係基於販賣
    之意而交付上揭海洛因予王逸浩，並已向王逸浩收取對價1
    千元而完成海洛因之買賣行為，應屬無疑。被告辯稱僅轉讓
    海洛因予王逸浩云云，自非可採。
  (三)被告於原審選任之辯護人雖辯以：被告並無營利之意圖，至
    多僅構成轉讓第一級毒品罪云云。然查，被告於原審審理時
    已供稱：伊拿給王逸浩之海洛因，是伊自己在吃的，當初是
    伊跟「阿豪」買了3千元的毒品，拿到的重量大約80旬，伊
    自己先施用2千元的量，用完剩下的，伊再拿出1千元的東西
    （指數量20旬之海洛因）讓給王逸浩等語（見原審卷第168
    頁及背面、2 47頁背面、252頁背面），是依被告之上開供
    述，可知被告以3千元之代價向他人購得數量約80旬之海洛
    因，卻以1千元之代價出售數量約20旬之海洛因予王逸浩，
    故被告在與王逸浩之上揭毒品交易過程中，確有獲利，益徵
    其具有營利之意圖甚明。被告於本院審理時改稱：毒品重量
    大約80旬3000元，我有習慣分成三等份，然後拿其中一份給
    王逸浩，我只是說大概20旬，我也把給王逸浩的針筒壓平實
    一點，我只拿三分之一的量給他，沒有賺他的錢等語，無非
    卸責之詞，尚無可採。
  (四)綜上所述，被告確於如附表所示時、地販賣海洛因予王逸浩
    ，被告及辯護人上開所辯，均屬事後卸責之詞，不足採信。
    本件事證明確，被告販賣第一級毒品犯行堪以認定，應予依
    法論科。
二、按海洛因依其成癮性、濫用性及對社會危害性，係屬第一級
    毒品，毒品危害防制條例第2 條第2 項第1 款定有明文。核
    被告所為，係犯毒品危害防制條例第4 條第1 項之販賣第一
    級毒品罪。又被告持有第一級毒品之犯行，本應以持有毒品
    罪論，惟其持有後進而販賣，其持有之低度行為應被販賣之
    高度行為所吸收，故不另論其持有毒品罪。又同為販賣第一
    級毒品之人，其原因、動機不一，犯罪情節未必盡同，或有
    大盤毒梟者，亦有中、小盤之分，甚或僅止於吸毒者同儕間
    為求互通有無之有償轉讓者亦有之，其販賣行為所造成危害
    社會之程度自屬有異，法律科處此類犯罪所設之法定最低本
    刑卻同為無期徒刑，不可謂為不重。經查，本件被告販賣第
    一級毒品之犯行僅1 次，販賣之數量有限，犯罪所得金額僅
    1 千元，犯罪情節實難與大盤毒梟者相提併論，即令處以最
    低刑度即無期徒刑而禁錮終身，仍有致情法失平之處，誠屬
    情輕法重，難謂符合刑罰之相當性，爰依刑法第59條規定減
    輕其刑。
三、原審認被告罪證明確，適用毒品危害防制條例第4條第1項、
    第19條第1項，刑法第11條前段、第59條之規定，及審酌被
    告為牟私利而販賣第一級毒品海洛因予他人，殘害國民身心
    健康，足使社會施用毒品人口增加，而相對提高社會負成本
    ，減損勞動生產力，影響社會層面至深且鉅；惟其販賣毒品
    之數量有限，實際販賣所得僅1千元，且犯後已坦承有轉讓
    第一級毒品之行為，本件又係因王逸浩之邀約合資購毒（詳
    下述），被告始萌生販毒之動機等一切情狀，量處有期徒刑
    15年2月。復說明毒品危害防制條例第19條第1項規定所稱追
    徵其價額或以其財產抵償之，須於供犯罪所用或因犯罪所得
    之財物，全部或一部不能沒收時，始有其適用，如無全部或
    一部不能沒收之情形，自無併諭知追徵其價額或以其財產抵
    償之必要（最高法院95年度臺上字第1001號判決參照）。本
    件扣案之行動電話1支（搭配門號00000 00000號），為被告
    所有，業據被告供述在卷（見偵一卷第110、111頁），則行
    動電話及SIM卡既為被告所有，作為本件販賣海洛因之聯絡
    工具，係供本件犯罪所用之物，應依毒品危害防制條例第19
    條第1項規定，宣告沒收。又被告販賣海洛因命予王逸浩，
    得款1000元，係被告犯販賣第一級毒品罪所得財物，雖未扣
    案，仍應依毒品危害防制條例第19條第1項規定，宣告沒收
    ，如全部或一部不能沒收時，以其財產抵償之。其認事用法
    及量刑，均無違誤，被告上訴意旨，仍執陳詞，否認販賣第
    一級毒品犯行，為無理由，其上訴應予駁回。
貳、無罪部分（即附表二編號1、2部分）
一、公訴意旨略以：被告蕭安余明知海洛因業經主管機關公告列
    為毒品危害防制條例第2 條第2 項第1 款之第一級毒品，不
    得非法販賣、持有。竟基於販賣第一級毒品海洛因以牟利之
    犯意，於如附表二編號1 、2 所示時、地，分別販賣價值約
    新臺幣（下同）1,000 元之海洛因予王逸浩。因認被告此部
    分均涉犯毒品危害防制條例第4 條第1 項之販賣第一級毒品
    罪嫌等語。
二、按犯罪事實應依證據認定之，無證據不得認定犯罪事實；無
    證據能力、未經合法調查之證據，不得作為判斷之依據；不
    能證明被告犯罪或其行為不罰者，應諭知無罪之判決，刑事
    訴訟法第154 條第2 項、第155 條第2 項、第301 條第1 項
    分別定有明文。次按認定不利於被告之事實，須依積極證據
    ，苟積極證據不足為不利於被告事實之認定時，即應為有利
    被告之認定，復有最高法院30年上字第816 號判例可資參考
    。又事實之認定，應憑證據，如未能發現相當證據，或證據
    不足以證明，自不能以推測或擬制之方法，為裁判基礎；認
    定犯罪事實，所憑之證據，雖不以直接證據為限，間接證據
    亦包括在內，然無論直接或間接證據，其為訴訟上之證明，
    須於通常一般之人均不致於有所懷疑，而得確信其為真實之
    程度者，始得據之為有罪之認定，倘其證明尚未達到此一程
    度，而有合理性懷疑之存在時，即無從為有罪之認定，此亦
    有最高法院40年台上字第86號、76年台上字第4986號判例可
    資參照。再按施用毒品者所稱其向某人買受毒品之指證，不
    得作為有罪判決之唯一證據，仍須調查其他必要之證據，資
    以補強其指證之真實性，始為適法。又關於毒品施用者其所
    稱向某人購買毒品之供述，必須補強證據佐證，係指毒品購
    買者之供述縱使並無瑕疵，仍須補強證據佐證而言，以擔保
    其供述之真實性。該所謂補強證據，必須與該施用毒品者關
    於相關毒品交易之供述，具有相當程度之關連性，因該補強
    證據之佐證，足使一般人對於施用毒品之供述無合理之懷疑
    存在，而得確信其為真實，始足當之，最高法院96年度台上
    字第351 號判決意旨參照。
三、本件公訴人認被告涉有如附表二編號1 、2 所示販賣海洛因
    犯行，無非係以證人王逸浩之證述、搜索扣押筆錄及被告與
    王逸浩之通訊監察譯文為其論據。訊據被告堅詞否認有此部
    分販賣海洛因予王逸浩之犯行，辯稱：王逸浩知道伊有海洛
    因之來源，遂拜託伊幫忙拿毒品，伊想說身上沒什麼錢，若
    合資去購毒，取得毒品之數量會較多，就同意跟王逸浩一起
    合資購毒，伊並未販賣毒品予王逸浩等語。辯護人則為被告
    辯以：依證人王逸浩之證述及被告與王逸浩間之通訊監察譯
    文，可證明被告係與王逸浩合資購買海洛因，並非販毒予王
    逸浩等語。
四、如附表二編號1（即99年5月8日）部分：
    經查，被告於如附表二編號1 所示時間，與王逸浩通話，王
    逸浩表示欲取得價值1 千元之海洛因，被告則回稱等一下打
    給你等情，為被告所不爭執，復有如附表三編號1 之通訊監
    察譯文及原審勘驗筆錄在卷可考（見偵一卷第139頁；原審
    卷第165至168頁）；且證人王逸浩99年9月21日之警詢筆錄
    ，記載其於該日接受警方詢問時供稱：「伊覺得被告也是要
    介紹別人購買海洛因維生，從中牟利吧」等語（見偵二卷第
    199頁）。然查，證人王逸浩於原審審理時已具結證稱：當
    時警察詢問的方式就是反正伊拿錢給被告，被告拿海洛因給
    伊就對了，但實際上海洛因並不是被告賣給伊的，伊想表達
    的是伊跟被告一起出資跟人家買的等語（見原審卷第128、1
    30頁）；而原審經當庭勘驗該日警詢錄音光碟，發現證人王
    逸浩於該次警詢時，確有陳稱伊拿1000元予被告，被告去拿
    海洛因回來，2人一起在被告家均分毒品及施用之情，且證
    人王逸浩並無陳述被告藉販毒維生及牟利之話語，有原審勘
    驗筆錄存卷可證（見原審卷第168頁背面至171頁背面）。又
    證人王逸浩於原審審理時已具結證稱：99年5月8日電話中，
    伊說伊身上剩下1千元，被告說能否多拿一點，伊說沒有辦
    法，那次就沒有再見面，沒有拿到毒品；99年5月9日電話中
    ，伊說伊的錢只剩下昨天那1千元，被告說多拿一點，伊說
    沒有錢，是因為5月8日那次沒有拿到，隔天5月9日伊又打電
    話給被告等語（見原審卷第126頁背面、128頁背面、168 頁
    ），核與如附表三編號1及2所示之通訊監察譯文及原審勘驗
    筆錄完全相符（見偵一卷第139頁；原審卷第165至168頁）
    ，足見被告於99年5月8日晚間6時38分許與王逸浩通話時，
    王逸浩雖表示欲出資1千元以取得海洛因，然斯時王逸浩係
    詢問被告：有無與毒品供應者見面等語，被告則詢問王逸浩
    ：「你要跟『他』拿多少？」、「不能拿多一點嗎？」等語
    ，是被告所辯：伊與王逸浩係合資購買海洛因，如果王逸浩
    多出一點錢，伊就可以少出一點錢，伊才會一直要王逸浩多
    拿一點等語（見原審卷第252頁），尚非無可能。再觀之如
    附表三編號2所示（99年5月9日）之通訊監察譯文及原審勘
    驗筆錄（見偵一卷第139頁；原審卷第165至16 8頁），王逸
    浩更表明伊昨（8）日沒有拿到毒品，身上只剩下昨日預備
    購毒之1千元等語，益徵被告於如附表二編號1所示時間，並
    未與王逸浩見面或交易毒品，應屬無疑。此外，公訴人並未
    舉證被告有於如附表二編號1所示時間，與王逸浩見面或交
    易毒品之其他證據，自不得單憑如附表三編號1所示之通訊
    監察譯文逕為被告不利之認定。
五、如附表二編號2（即99年5月17日）部分：
    被告於如附表二編號2 所示時間，與王逸浩通話，王逸浩表
    示欲出資300 元以取得海洛因，2 人即相約在如附表二編號
    2 所示地點見面等情，為被告所不爭執，並有如附表三編號
    3至7之通訊監察譯文及原審勘驗筆錄在卷可考（見偵一卷第
    139頁；原審卷第165至168頁）。惟查，證人王逸浩於偵查
    時具結證稱：因找不到伊以前的藥頭，就換找徐宗豪，後來
    徐宗豪被抓，伊找徐宗豪結果是徐宗豪的女朋友「阿妹（指
    同案被告張惠如）」接的電話，「阿妹仔」說跟伊不熟，不
    願意給伊，伊就打給被告，麻煩被告幫忙伊買海洛因；後來
    伊跟「阿妹仔」說伊就是之前跟被告一起去買的那個（人）
    ，伊就直接跟「阿妹仔」交易（海洛因）；因為被告一定要
    伊每次買1000元（海洛因），買回來後伊等一起用，伊認為
    伊不必浪費錢等語（見偵一卷第248、249頁），核與被告所
    稱：王逸浩知道伊有施用海洛因，王逸浩時常打電話給伊，
    要伊幫他向「妹仔」購買海洛因等語相符（見偵一卷第11 4
    、115頁）；而同案被告張惠如於原審審理時，已坦承有於
    99年6月6日、10日及24日分別販賣海洛因予王逸浩之犯行（
    見院卷第72頁）；復有張惠如與王逸浩之通訊監察譯文存卷
    可證（見偵三卷第72至73頁背面），足認證人王逸浩所稱起
    初伊透過被告向張惠如購買海洛因，嗣後則直接向張惠如購
    買海洛因之情節，應堪採信。又證人王逸浩於原審審理時具
    結證稱：當時被告問伊有沒有錢，伊說剩下300元，所以這
    次伊跟被告一起買毒品伊只有出300元，由被告去拿1000 元
    的海洛因，拿1000元毒品應該一個人出500元，就是這樣伊
    才會欠被告200元，就這樣鬧到沒有聯絡；這次伊跟被告約
    在環河南路愛貓園那邊，被告也跟對方的人約在那邊等語（
    見原審卷第129頁及背面），核與如附表三編號3至10之通訊
    監察譯文及原審勘驗筆錄（見偵一卷第139至141頁；原審卷
    第165至167頁背面）相符；且觀諸上開通訊監察譯文內容，
    可知該次毒品交易中，因王逸浩僅出資300元，尚積欠被告
    200 元，2人因而在電話中多次發生爭吵，被告並表示後悔
    「幫忙」王逸浩取得毒品，則倘被告此部分係販賣海洛因予
    王逸浩，則被告何來「幫助」王逸浩之可能。綜上各情，足
    證此部分被告與王逸浩確係共同出資1千元向張惠如購買毒
    品，被告並非販賣海洛因予王逸浩，甚為灼然。此外，公訴
    人亦未舉證被告有於如附表二編號2所示時間，販賣海洛因
    予王逸浩之其他證據，自不得單憑如附表三編號6所示之通
    訊監察譯文即為被告不利之認定。
六、綜上所述，尚難單憑證人王逸浩之證述、搜索扣押筆錄及被
    告與王逸浩之通訊監察譯文等，即以推測或擬制之方法，作
    為裁判基礎。從而，公訴意旨所指被告此部分販賣第一級毒
    品罪之事實，仍有合理懷疑之處，自不得確信其為真實。揆
    諸前開說明，應認被告此部分犯罪尚屬不能證明。此外，復
    查無其他積極證據可資認定被告涉有此部分罪嫌，自屬不能
    證明被告犯罪，原審就此部分為被告無罪之諭知，亦無不合
    。公訴人上訴意旨，仍認被告此部分涉犯毒品危害防制條例
    第4條第1項之販賣第一級毒品罪云云，核無理由，其上訴應
    予駁回。
據上論斷，應依刑事訴訟法第368條，判決如主文。
本案經檢察官張啟彬到庭執行職務。
中    華    民    國   100    年    12    月    28    日
            刑事第一庭    審判長法  官   葉騰瑞
                                法  官   彭政章
                                法  官   莊明彰
以上正本證明與原本無異。
如不服本判決，應於收受送達後10日內向本院提出上訴書狀，其
未敘述上訴之理由者並得於提起上訴後10日內向本院補提理由書
（均須按他造當事人之人數附繕本）「切勿逕送上級法院」。檢
察官如就蕭安余無罪部分提起上訴，須符合刑事妥訴審判法第9
條之規定。
妥速審判法第9條
除前條情形外，第二審法院維持第一審所為無罪判決，提起上訴
之理由，以下列事項為限：
一、判決所適用之法令牴觸憲法。
二、判決違背司法院解釋。
三、判決違背判例。
刑事訴訟法第三百七十七條至第三百七十九條、第三百九十三條
第一款規定，於前項案件之審理，不適用之。
「第9條自公布後一年（即一○○年五月十九日）施行」
                                書記官   陳藝文
中    華    民    國   100    年    12    月    28    日
附表一（有罪部分）：
┌──┬────┬────┬────┬────┬─────────────┐
│編號│交易時間│交易地點│交易方式│交易價格│通訊監察譯文              │
├──┼────┼────┼────┼────┼─────────────┤
│ 1  │99年5 月│臺北市環│被告以門│1000元海│99年5月9日晚上9時25分     │
│（即│9 日晚上│河南路與│號092601│洛因    │蕭：喂。                  │
│起訴│9 時40分│廣州街口│3827號行│        │王：你剛才有打給我嗎？    │
│書附│許（起訴│        │動電話與│        │蕭：嗯。                  │
│表十│書誤載為│        │王逸浩持│        │王：你用來電無顯示嘛。    │
│編號│晚間9 時│        │用之0986│        │蕭：有嗎？                │
│2） │25分，應│        │883041號│        │王：你剛才不是用來電無顯示│
│    │予更正）│        │行動電話│        │    的打給我。            │
│    │        │        │聯繫，相│        │蕭：有顯示吧。            │
│    │        │        │約至約定│        │王：我沒接喔？            │
│    │        │        │地點交付│        │蕭：嗯。                  │
│    │        │        │海洛因並│        │王：對啦，你打的，剛剛大約│
│    │        │        │收取現金│        │    是8 點50分的時候，怎樣│
│    │        │        │        │        │    ？                    │
│    │        │        │        │        │蕭：沒有，沒有，沒事情啦  │
│    │        │        │        │        │    。                    │
│    │        │        │        │        │王：怎樣？                │
│    │        │        │        │        │蕭：我是想說我這裡有，用1 │
│    │        │        │        │        │    千元給你。            │
│    │        │        │        │        │王：嗯，你那邊現在有嗎？  │
│    │        │        │        │        │蕭：嗯，1 千元是多少旬？20│
│    │        │        │        │        │    旬嗎？                │
│    │        │        │        │        │王：小余喔，我講給你聽，跟│
│    │        │        │        │        │    我做生意是很簡單的事。│
│    │        │        │        │        │蕭：我是懶得去，我是想說不│
│    │        │        │        │        │    要那個。              │
│    │        │        │        │        │王：多少旬是沒關係啦。    │
│    │        │        │        │        │蕭：好啦，不然我幫你拿啦，│
│    │        │        │        │        │    你騎機車跟在我後面，1 │
│    │        │        │        │        │    人騎1 台，我順便要出去│
│    │        │        │        │        │    。                    │
│    │        │        │        │        │王：不是，我現在麻煩的是，│
│    │        │        │        │        │    我現在有喝，你聽得懂嗎│
│    │        │        │        │        │    ？你看你能不能過來。  │
│    │        │        │        │        │蕭：我沒辦法過去。        │
│    │        │        │        │        │王：拿過來。              │
│    │        │        │        │        │蕭：沒有啦，我幫你去拿，你│
│    │        │        │        │        │    都靠近三重市嘛，我順便│
│    │        │        │        │        │    要去三重市，我直接幫你│
│    │        │        │        │        │    拿。                  │
│    │        │        │        │        │王：你可以直接拿給我嗎？  │
│    │        │        │        │        │蕭：那我還要再回到萬華這裡│
│    │        │        │        │        │    耶。                  │
│    │        │        │        │        │王：你那邊不是有。        │
│    │        │        │        │        │蕭：不用啦，不用啦，我幫你│
│    │        │        │        │        │    。                    │
│    │        │        │        │        │王：我有喝了，我沒辦法騎機│
│    │        │        │        │        │    車，而且我今天又忘記去│
│    │        │        │        │        │    喝，我喝到一半，奇怪，│
│    │        │        │        │        │    我人怎麼那麼不舒服，結│
│    │        │        │        │        │    果一直想一直想，才想到│
│    │        │        │        │        │    今天休息睡太晚，忘記去│
│    │        │        │        │        │    喝藥了，現在人在不舒服│
│    │        │        │        │        │    。喝到一半，想說人怎麼│
│    │        │        │        │        │    那麼不舒服。          │
│    │        │        │        │        │蕭：我就是不想，好啦，你那│
│    │        │        │        │        │    邊剛好1 千塊嗎？      │
│    │        │        │        │        │王：嗯。                  │
│    │        │        │        │        │蕭：因為這邊阿豪的東西，他│
│    │        │        │        │        │    東西很奇怪，他的東西有│
│    │        │        │        │        │    夠重，可是東西...     │
│    │        │        │        │        │王：不好。                │
│    │        │        │        │        │蕭：不是啦，很少線就對了，│
│    │        │        │        │        │    加一加差不多才80旬而已│
│    │        │        │        │        │    ，你知道嗎？          │
│    │        │        │        │        │王：我跟你說，你那邊有，不│
│    │        │        │        │        │    然你這樣，現在簡單說，│
│    │        │        │        │        │    你那有你先拿給我，拿給│
│    │        │        │        │        │    我嘛，等你一下繞過來我│
│    │        │        │        │        │    這裡，我拿給你，你有你│
│    │        │        │        │        │    先拿給我，我如果OK就算│
│    │        │        │        │        │    了，如果不好我會打給你│
│    │        │        │        │        │    。                    │
│    │        │        │        │        │蕭：不好，不好你打給我，不│
│    │        │        │        │        │    好我也沒辦法呀。      │
│    │        │        │        │        │王：你現在那邊不是有嗎？  │
│    │        │        │        │        │蕭：嗯。                  │
│    │        │        │        │        │王：對呀。                │
│    │        │        │        │        │蕭：嗯，你那邊剛好1 千塊嗎│
│    │        │        │        │        │    ？                    │
│    │        │        │        │        │王：對啊。                │
│    │        │        │        │        │蕭：在哪裡？              │
│    │        │        │        │        │王：環河南路、廣州街尾這裡│
│    │        │        │        │        │    你知道嗎？夜市這裡。  │
│    │        │        │        │        │蕭：原住民那個…          │
│    │        │        │        │        │王：對，你多久會到？      │
│    │        │        │        │        │蕭：差不多15分鐘，10到15分│
│    │        │        │        │        │    鐘。                  │
│    │        │        │        │        │王：10分鐘好啦，10分鐘，你│
│    │        │        │        │        │    順便帶1 支筆。        │
│    │        │        │        │        │蕭：10分鐘到15分鐘。      │
│    │        │        │        │        │王：筆順便帶1 支，好，快一│
│    │        │        │        │        │    點。                  │
│    │        │        │        │        │蕭：我直接幫你弄到筆裡面好│
│    │        │        │        │        │    了。                  │
│    │        │        │        │        │王：好啦，這樣好嗎？      │
│    │        │        │        │        │蕭：就新的呀，因為我不知道│
│    │        │        │        │        │    1 千塊是多重，我只知道│
│    │        │        │        │        │    1 千塊是20旬，我直接弄│
│    │        │        │        │        │    到筆裡面比較快。      │
│    │        │        │        │        │王：好啦好啦，快點。      │
│    │        │        │        │        ├─────────────┤
│    │        │        │        │        │99年5月9日晚上9時40分     │
│    │        │        │        │        │蕭：喂，怎樣？怎樣？      │
│    │        │        │        │        │王：你到哪裡了？          │
│    │        │        │        │        │蕭：我快到了，差不多再3 分│
│    │        │        │        │        │    鐘吧。                │
│    │        │        │        │        │王：好好好。              │
└──┴────┴────┴────┴────┴─────────────┘
附表二（無罪部分）：
┌──┬─────┬─────┬────┬────┐
│編號│交易時間  │交易地點  │交易對象│交易價格│
├──┼─────┼─────┼────┼────┤
│ 1  │99年5月8日│被告蕭安余│被告蕭安│1000元海│
│（即│晚間6 時38│位於臺北市│余賣給證│洛因    │
│起訴│分許      │西園路2段 │人王逸浩│        │
│書附│          │281巷15號 │        │        │
│表十│          │2樓住處   │        │        │
│編號│          │          │        │        │
│1） │          │          │        │        │
├──┼─────┼─────┼────┼────┤
│ 2  │99年5月17 │臺北市環河│被告蕭安│1000元海│
│（即│日晚間11時│南路2段「 │余賣給證│洛因，王│
│起訴│16分許    │愛貓園」外│人王逸浩│逸浩積欠│
│書附│          │          │        │被告蕭安│
│表十│          │          │        │余200 元│
│編號│          │          │        │，事後有│
│3） │          │          │        │多次通聯│
│    │          │          │        │催討。  │
└──┴─────┴─────┴────┴────┘
附表三（通訊監察譯文）：
 ┌──┬─────┬─────┬─────┬───────────────┬────┐
 │編號│通話時間  │王逸浩電話│被告蕭安余│通話內容                      │證據所在│
 │    │          │          │電話      │                              │        │
 ├──┼─────┼─────┼─────┼───────────────┼────┤
 │ 1  │99年5月8日│0000000000│0000000000│蕭：喂。                      │偵一卷第│
 │    │晚間6 時38│          │          │王：你有過去找他嗎？          │139頁   │
 │    │分        │          │          │蕭：嗯。                      │        │
 │    │          │          │          │王：有過去找他嗎？還是你那邊有│        │
 │    │          │          │          │    嗎？                      │        │
 │    │          │          │          │蕭：你要多少？你要跟他拿多少？│        │
 │    │          │          │          │王：1 千呀。                  │        │
 │    │          │          │          │蕭：1 千喔。                  │        │
 │    │          │          │          │王：嗯，怎樣？                │        │
 │    │          │          │          │蕭：難道不能多拿一點嗎？      │        │
 │    │          │          │          │王：沒辦法啦，哪有那麼多錢，怎│        │
 │    │          │          │          │    樣？                      │        │
 │    │          │          │          │蕭：沒有呀。                  │        │
 │    │          │          │          │王：不然現在是要拿多少？      │        │
 │    │          │          │          │蕭：拿1 千塊而已喔，拿多一點呀│        │
 │    │          │          │          │    。                        │        │
 │    │          │          │          │王：我只剩1 千而已。          │        │
 │    │          │          │          │蕭：好啦，我等一下打給你。    │        │
 │    │          │          │          │王：好。                      │        │
 ├──┼─────┼─────┼─────┼───────────────┼────┤
 │ 2  │99年5 月9 │0000000000│0000000000│蕭：喂，怎樣。                │偵一卷第│
 │    │日晚間8 時│          │          │王：你有找到他的人嗎？        │139頁   │
 │    │49分      │          │          │蕭：嗯，有呀，怎樣？          │        │
 │    │          │          │          │王：幫我跟他拿一下。          │        │
 │    │          │          │          │蕭：你要拿多少？              │        │
 │    │          │          │          │王：1 千呀！                  │        │
 │    │          │          │          │蕭：你怎麼不拿...             │        │
 │    │          │          │          │王：拿多少？                  │        │
 │    │          │          │          │蕭：你怎麼不一次拿多一點？    │        │
 │    │          │          │          │王：沒有啦，昨天沒拿，身上怎麼│        │
 │    │          │          │          │    會有錢，昨天沒拿到現在了。│        │
 │    │          │          │          │蕭：你昨天沒拿喔？            │        │
 │    │          │          │          │王：沒有呀，怎樣？            │        │
 │    │          │          │          │蕭：我說你怎麼不拿多一點啦？  │        │
 │    │          │          │          │王：我身上就只有昨天的錢啊！  │        │
 │    │          │          │          │蕭：那個1 千塊的，我就懶得去呀│        │
 │    │          │          │          │    ，而且我沒有在拿散的。    │        │
 │    │          │          │          │王：沒辦法就不用了。          │        │
 ├──┼─────┼─────┼─────┼───────────────┼────┤
 │ 3  │99年5月17 │0000000000│0000000000│蕭：喂，阿不吉喔。            │偵一卷第│
 │    │日晚間8 時│          │          │王：嗯，怎樣？                │139 頁背│
 │    │44分      │          │          │蕭：你那邊有錢嗎？            │面      │
 │    │          │          │          │王：剩300 。                  │        │
 │    │          │          │          │蕭：呀？我說你那邊有錢嗎？    │        │
 │    │          │          │          │王：剩300。                   │        │
 │    │          │          │          │蕭：300喔，好啦。             │        │
 ├──┼─────┼─────┼─────┼───────────────┼────┤
 │ 4  │99年5 月17│0000000000│0000000000│蕭：喂。                      │偵一卷第│
 │    │日晚間10時│          │          │王：你到了嗎？                │139 頁背│
 │    │54分      │          │          │蕭：我要出門了。              │面      │
 │    │          │          │          │王：你還要多久才會到？        │        │
 │    │          │          │          │蕭：大約10分鐘之內啦。        │        │
 │    │          │          │          │王：好，我下來等你。          │        │
 │    │          │          │          │蕭：好。                      │        │
 ├──┼─────┼─────┼─────┼───────────────┼────┤
 │ 5  │99年5 月17│0000000000│0000000000│蕭：喂，我快到了。            │偵一卷第│
 │    │日晚間11時│          │          │王：嗯。                      │140 頁  │
 │    │13分      │          │          │蕭：我順便去加油一下。        │        │
 │    │          │          │          │王：喔，你要去加油喔。        │        │
 │    │          │          │          │蕭：嗯。                      │        │
 │    │          │          │          │王：好。                      │        │
 ├──┼─────┼─────┼─────┼───────────────┼────┤
 │ 6  │99年5 月17│0000000000│0000000000│王：喂。                      │偵一卷第│
 │    │日晚間11時│          │          │蕭：我再1 分鐘就到了。        │140 頁  │
 │    │16分      │          │          │王：好，我在對面那邊等你。    │        │
 │    │          │          │          │蕭：上次那邊嘛？              │        │
 │    │          │          │          │王：嗯，就是「愛貓園」對面。  │        │
 │    │          │          │          │蕭：好。                      │        │
 ├──┼─────┼─────┼─────┼───────────────┼────┤
 │ 7  │99年5月17 │0000000000│0000000000│王：喂。                      │偵一卷第│
 │    │日晚間11時│          │          │蕭：你在哪裡？我怎麼沒看到你？│140 頁  │
 │    │18分      │          │          │王：有啦，你有看到我了，我在你│        │
 │    │          │          │          │    前面呀。                  │        │
 │    │          │          │          │蕭：喔。                      │        │
 ├──┼─────┼─────┼─────┼───────────────┼────┤
 │ 8  │99年5 月18│0000000000│0000000000│蕭：喂...                     │偵一卷第│
 │    │日晚間10時│          │          │王：（未回答）。              │140頁   │
 │    │14分      │          │          │蕭：幹你娘，沒人這樣的啦，200 │        │
 │    │          │          │          │    塊而已就這樣，幹，沒有下次│        │
 │    │          │          │          │    了啦。                    │        │
 ├──┼─────┼─────┼─────┼───────────────┼────┤
 │ 9  │99年5 月18│0000000000│0000000000│蕭：幹你娘，欺侮我是女生是不是│偵一卷第│
 │    │日晚間10時│          │          │    ，騙小騙皮，2 百塊也拿不出│140頁   │
 │    │28分      │          │          │    來，早知道你也跟垃圾沒... │        │
 │    │          │          │          │    ，好心「幫」你，2 百塊也拿│        │
 │    │          │          │          │    不出來，你好去死了，幹。  │        │
 ├──┼─────┼─────┼─────┼───────────────┼────┤
 │ 10 │99年5 月20│0000000000│0000000000│蕭：「幫」你一點好處也沒有，當│偵一卷第│
 │    │日凌晨3 時│          │          │    初會「幫」你，是你也有「幫│141頁   │
 │    │45分      │          │          │    」過我一次，而且我那時說的│        │
 │    │          │          │          │    很清楚，我不要ㄠ人家，也不│        │
 │    │          │          │          │    要被人家ㄠ，雖然只有2 百，│        │
 │    │          │          │          │    但我能活3 天。            │        │
 └──┴─────┴─────┴─────┴───────────────┴────┘